臺灣高等法院臺中分院刑事判決　　　　　　　　　九十三年度上訴字第一四七五號
　　上　訴　人
　　即　被　告　丁○○
　　指定辯護人　本院公設辯護人甲○○
右上訴人因強盜等案件，不服臺灣苗栗地方法院九十三年度訴字第七六號中華民國九
十三年八月十日第一審判決（起訴案號：臺灣苗栗地方法院檢察署九十三年度偵字第
七八０號），提起上訴，本院判決如左：
      主  文
上訴駁回。
      事實及理由
一、犯罪事實：
    丁○○曾因竊盜、違反麻醉藥品管理條例、搶奪等案件，經法院判處有期徒刑三
    年六月、十月、二年，並定執行刑為有期徒刑六年二月確定，於民國九十二年八
    月二十八日假釋出獄，於九十三年二月十七日縮刑期滿始執行完畢（本件不構成
    累犯），詎仍不知悔改，基於意圖為自己不法所有之概括犯意，先於九十三年一
    月二十三日十三時許，在苗栗縣後龍鎮○○路與東門路口，持其所有客觀上足以
    傷害人之身體，可供兇器使用之一字螺絲起子（未扣案），撬開戊○○所有車號
    ＮＴ—一五○二號自用小客車車門後竊取該車；又續於同年二月十日二十三時許
    ，在同縣後龍鎮十班坑一五五之十三號前，以其所有可供兇器使用之十字螺絲起
    子（未扣案），拆卸竊取停放路旁由鍾建福委託乙○○待修之車號九Ｊ—五四八
    ○號自用小客車車牌二面，供己使用。丁○○復於同年二月十二日十時許，在同
    縣苗栗市○○路與府前路口，趁丙○○在附近銀行自動櫃員機提款未及注意之際
    ，侵入當時未熄火之丙○○所持有車號二Ｆ—九九○九號自用小客車內竊取該車
    ，適為丙○○發現，並即趕回以左手拉開該車駕駛座車門，欲以右手抓住丁○○
    肩膀制止時，丁○○為防護贓物、脫免逮捕，竟以強力拉回車門並猛採油門加速
    之強暴手段，掙脫丙○○之拉扯，強行駕駛贓車離去，致丙○○因丁○○此等強
    暴手段被該車拖行約七、八公尺後，始於道路中央鬆手，而險摔倒為路過車輛撞
    及。嗣經警於同年二月十三日十七時許，在同縣後龍鎮○○街與東門路口發現丁
    ○○駕駛上開車號二Ｆ—九九○九號贓車，乃逮捕丁○○，並於車內扣獲ＮＴ—
    一五○二號、九Ｊ—五四八○號車牌各二面等物，始查悉上情。
二、認定犯罪事實所憑證據和理由及對於被告辯解本院的判斷：
    右揭連續竊盜事實業據上訴人即被告丁○○於審理中坦承不諱，核與告訴人丙○
    ○、被害人戊○○、乙○○等人指述遭竊經過情節相符，復有告訴人及被害人等
    出具之贓物認領保管單各乙紙及為警查扣之ＮＴ—一五○二號、九Ｊ—五四八○
    號車牌各二面可稽，被告雖否認有為防護贓物、脫免逮捕而對丙○○施強暴之犯
    行，惟查，被告竊得車號二Ｆ—九九○九號贓車後，為丙○○發現並以左手拉開
    車門，欲以右手抓住被告時，被告強力拉回車門並猛採油門加速掙脫丙○○之拉
    扯，致丙○○被該車拖行約七、八公尺後鬆手，險為路過車輛撞及之經過，業經
    告訴人丙○○於本院審理時證述甚明，核與目擊證人張家斌、吳鳳珍等人證述被
    告竊得車號二Ｆ—九九○九號贓車後，對丙○○施強暴後逃逸等情相符，被告空
    言否認，顯不足採，本件事證明確，被告犯行，均堪以認定。
三、論罪科刑的理由：
  (1)查被告行竊時所攜帶之一字、十字型螺絲起子各一把，均為金屬材質，質地堅硬
    或銳利，客觀上足以對人之生命、身體、安全構成威脅，為兇器之一種，核其此
    部分所為，係犯刑法第三百二十一條第一項第三款之攜帶兇器竊盜罪。其先後二
    次攜帶兇器竊盜行為，時間緊接，所犯罪名相同，顯係出於概括之犯意為之，為
    連續犯，爰依刑法第五十六條之規定以一罪論，並加重其刑。另被告為防護贓物
    、脫免逮捕，竟於被害人丙○○拉住車門時以強力拉回車門並猛採油門加速之強
    暴手段，掙脫丙○○之拉扯而盜取其自用小客車之犯行，係犯刑法第三百二十九
    條之準強盜罪。此部分起訴檢察官原係以刑法第三百三十條第一項攜帶兇器加重
    準強盜罪起訴，業經公訴人於原審審理中更正，減縮為刑法第三百二十九條準強
    盜罪，附此敘明。又被告所犯上開準強盜罪、連續加重竊盜罪間，犯意各別，罪
    名不同，應分論併罰。
  (2)原審依上述事證，適用前述法條，並審酌被告已有竊盜、違反麻醉藥品管理條例
    、搶奪等前科，犯罪後坦承犯行，暨其犯罪之動機、目的、手段、所生之危害及
    犯罪後之態度與公訴人之求刑等一切情狀，分別量處有期徒刑七月、五年二月，
    並定其應執行之刑為有期徒刑五年七月；另說明被告行竊所用之一字、十字型螺
    絲起子各一把，因未扣案，為免日後執行困難而不另為沒收諭知之理由。經核原
    審認事用法均無不合，量刑亦屬妥適，被告上訴意旨仍執前情否認有何準強盜犯
    行，空言指摘原判決不當，為無理由，應予駁回。
四、適用的法律：刑事訴訟法第三百六十八條。
中      華      民      國      九十三      年      十    月  二十六    日
                                    臺灣高等法院臺中分院刑事第九庭
                                          審判長法  官  陳  筱  珮
                                                法  官  趙  春  碧
                                                法  官  張  國  忠
右正本證明與原本無異。
準強盜部分得上訴；竊盜部分不得上訴。
如不服本判決應於收受送達後十日內向本院提出上訴書狀，其未敘述上訴之理由者並
得於提起上訴後十日內向本院補提理由書（均須按他造當事人之人數附繕本）。
                                                書記官  林  玉  惠
中      華      民      國      九十三   年       十      月    二十八  日
                                                                        Ｉ
